【裁判字號】    89,上易,360
【裁判日期】    890229
【裁判案由】    傷害
【裁判全文】
臺灣高等法院臺中分院刑事判決          民國八十九年度上易字第三六○號
    上  訴  人
    即  被  告  乙○○
右上訴人因傷害案件，不服台灣台中地方法院中華民國八十八年十一月二十三日第一
審判決（民國八十八年度易字第三三二七號，起訴案號：台灣台中地方法院檢察署民
國八十八年度偵字第一九○一二號），提起上訴，本院判決如左：
    主      文
上訴駁回。
    事實及理由
一、本案經本院審理結果，認第一審判決認事用法及量刑均無不當，應予維持，並引
    用第一審判決書記載之事實、證據及理由（詳如附件）。
二、上訴人即被告上訴意旨單純否認有傷害甲○○之犯行而未具理由，其上訴為無理
    由，應予駁回。
三、據上論斷，應依刑事訴訟法第三百七十三條、第三百六十八條判決如主文。
本案經檢察官陳銘章到庭執行職務。
中      華      民      國    八十九     年      二       月   二十九   日
        臺灣高等法院臺中分院刑事第八庭
                                        審判長法  官  羅  得  村
                                              法  官  劉  榮  服
                                              法  官  林  輝  煌
右正本證明與原本無異。
不得上訴。
                                              書記官  林  水  濱
中      華      民      國    八十九     年      三       月     二     日
                                                                        Ｆ
台灣台中地方法院刑事判決                        八十八年度易字第三三二七號
    公  訴  人  臺灣台中地方法院檢察署檢察官
    被      告  乙○○  男二十四歲（民國○○○年○月○○○日生）
                        住彰化縣社頭鄉○○路二七五號
                        居台北縣板橋市○○路○段十巷一弄二十三號三樓
                        身分證統一編號：Ｎ一二三三三四八三號
    被      告  涂蔚芳  男二十五歲（民國○○○年○月○○○日生）
                        住台北縣三重市○○路七八號
                        身分證統一編號：Ｆ一二三六五九四七號
右列被告因傷害案件，經檢察官提起公訴（八十八年度偵字第一九○一二號），本院
判決如左：
    主  文
乙○○、涂蔚芳共同傷害人之身體，各處拘役肆拾日，如易科罰金，均以參佰元折算
壹日。
    事  實
一、乙○○於民國（下同）八十八年六月二十日十六時四十分許，駕駛車號Ｔ四－三
    四三七號小客車，行經台中縣沙鹿鎮○○路時，因不滿甲○○所駕之ＤＪ－四一
    二六號小客車緊急剎車，險些發生碰撞致受驚嚇，竟尾隨其後俟停紅燈時下車與
    甲○○理論起糾葛，並基於傷害之故意，出手毆打甲○○，乙○○之友人涂蔚芳
    當時亦駕駛Ｔ三－一六四七號小客車行駛於前方，見狀亦下車，基於共同傷害之
    故意，出手毆打甲○○，致甲○○之左手、左前臂受有擦傷。
二、案經甲○○告訴由台中縣警察局清水分局報告台灣台中地方法院檢察署檢察官偵
    查起訴。
    理  由
一、右開犯罪事實，業據被告二人於警訊、偵審中供承不諱，核與告訴人甲○○、證
    人劉昭汝指證情節相符，復有驗傷單一紙在卷可稽，被告之自白核與事實相符，
    罪證明確，被告二人犯行洵堪認定。
二、核被告二人所為係犯刑法第二百七十七條第一項之普通傷害罪。被告二人間，有
    犯意之連絡與行為分擔，均為共同正犯。爰審酌被告等之犯罪動機、目的、手段
    ，犯罪所生之危害、犯罪後之態度、尚未與被害人達成和解等一切情狀，各量處
    如主文所示之刑，並均諭知易科罰金之折算標準，以資懲儆。
據上論斷，應依刑事訴訟法第二百九十九條第一項前段，刑法第二十八條、第二百七
十七條第一項、第四十一條，罰金罰鍰提高標準條例第一條前段、第二條，判決如主
文。
中    華    民    國      八十八      年    十一      月    二十三    日
                                台灣台中地方法院刑事第一庭
                                        法  官  張  惠  立
右正本證明與原本無異。
如不服本判決，應於送達後十日內向本院提出上訴狀 (須附繕本) ，上訴於台灣高等
法院台中分院。
                                        書記官
中    華     民     國      八十八     年     十一    月    二十五     日
附錄論罪科刑法條
刑法第二百七十七條傷害人之身體或健康者，處三年以下有期徒刑、拘役或一千元以
下罰金。


司法院資訊處製作；財團法人民間司法改革基金會備份。
